---
title: "Zadanie 1"
author: "Szymon Janowski"
date: "26 10 2020"
output: html_document
---

## Wczytanie danych (adowanie bibliotek) z cachowaniem

```{r loading_data, cache=TRUE, error=FALSE, warning=FALSE}
library(EDAWR)
library(dplyr)
library(knitr)

# Number of tuberculosis cases
knitr::kable(head(tb))
```

## Prezentacja podsumowania danych w zbiorze

```{r summary, error=FALSE, warning=FALSE}
knitr::kable(summary(tb))
```

## Prezentacja liczy zachorowan z podzialem na plec

```{r groupby, error=FALSE, warning=FALSE}
df_gsex <- tb %>%
  group_by(sex) %>%
  summarise_at(vars(child, adult, elderly), funs(sum), na.rm=TRUE)
df_gsex$sum <- rowSums(df_gsex[,c("child", "adult", "elderly")])
knitr::kable(df_gsex[, c("sex","sum")])
  
```

## Prezentacja dla dzieci, doroslych i osob starszych w kolejnych latach

```{r groupby2, error=FALSE, warning=FALSE}
df_gyear <- tb %>%
  group_by(year) %>%
  summarise_at(vars(child, adult, elderly), funs(sum), na.rm=TRUE)
matplot(df_gyear$year, df_gyear[,c("child", "adult", "elderly")], type = c("b"), pch=1, col = 1:3, xlab="Number of cases", ylab="Year")
legend("topleft", legend = cbind("child", "adult", "elderly"), col=1:3, pch=1)
```

## Prezentacja wykresow z poprzedniego punktu dla poszczególnych krajów

```{r groupby3, error=FALSE, warning=FALSE}
df_gcountry_year <- tb %>%
  group_by(country, year) %>%
  summarise_at(vars(child, adult, elderly), funs(sum), na.rm=TRUE)

# All countries
countries <- unique(df_gcountry_year$country)
countries

```
```{r groupby4, error=FALSE, warning=FALSE}
for(i in countries[1:3]){
  df_temp <- df_gcountry_year %>%
    filter(country == i)
  matplot(df_temp$year, df_temp[,c("child", "adult", "elderly")], type = c("b"), pch=1, col = 1:3, xlab=sprintf("Number of cases for %s", i), ylab="Year")
  legend("topleft", legend = cbind("child", "adult", "elderly"), col=1:3, pch=1)
}
```

#### Uwaga kompilowane z użyciem polecenia
Nie używanie przycisku *Knit* w RStudio pozwala na uniknicie bledów cache'owania.
Renderowac raport można zpomoc ponizszej komendy.

```{r rendering, eval=FALSE, error=FALSE, warning=FALSE}
rmarkdown::render('zad_1/test_raport.Rmd', output_format = 'html_document')
```
